【裁判字號】    89,家抗,13
【裁判日期】    890110
【裁判案由】    收養認可
【裁判全文】
臺灣高等法院民事裁定  八十九年度家抗字第十三號
      抗  告  人  乙○○
                  甲○○
                          送達.
右抗告人與李蘭秋間聲請收養認可事件，對於中華民國八十八年十二月三日臺灣臺北
地方法院八十八年度養聲字第六○九號所為裁定提起抗告，本院裁定如左：
      主      文
抗告駁回。
抗告程序費用由抗告人負擔。
      理      由
一按「收養者之年齡、應長於被收養者二十歲以上。」、「有配偶者收養子女時，應
  與其配偶共同為之。」民法第一千零七十三條、第一千零七十四條前段分別定有明
  文。又「收養子女，違反第一千零七十三條、第一千零七十三條之一及第一千零七
  十五條之規定者，無效。」、「收養子女，違反第一千零七十四條之規定者，收養
  者之配偶得請求法院撤銷之。」亦為同法第一千零七十九條之一、第一千零七十九
  條之二第一項前段所明定。再「收養子女應聲請法院認可。收養有左列情形之一者
  ，法院應不予認可：一、收養有無效或得撤銷之原因者。二、有事實足認收養於養
  子女不利者。三、成年人被收養時，依其情形，足認收養於其本生父母不利者。」
  民法第一千零七十九條第四項、第五項亦定有明文。
二本件收養者甲○○係於民國三十八年（西元一九四九年）六月二十五日出生，被收
  養者李蘭秋係於民國四十六年（西元一九五七年）十月五日出生，有卷附親屬關係
  公證書在卷可稽，二人年齡相距尚未達二十歲以上，依照前揭說明，渠等間之收養
  應為無效。次查另一收養者乙○○與甲○○係夫妻，有戶籍謄本足憑，抗告人乙○
  ○欲收養子女，應與甲○○二人共同收養，否則收養即得撤銷，惟如前述，因甲○
  ○與李蘭秋間之收養無效，致乙○○與甲○○無法共同收養李蘭秋，而使乙○○與
  李蘭秋之收養得撤銷，是本件收養，即有無效及得撤銷之原因，依前開同法第一千
  零七十九條第五項第一款規定，抗告人收養認可之聲請，不予認可。
三原裁定駁回抗告人之聲請，核無不合，抗告意旨雖謂老兵都七老八十，結婚對象最
  小年齡差一半，有的差三分之二，法律硬性規定收養者應長於被收養者二十歲以上
  ，不近情理云云，指摘原裁定不當，聲明廢棄，然上開民法第一千零七十三條之規
  定，並未排除收養者係年齡相差二十歲以上老夫少妻之情形，本件甲○○與李蘭秋
  之收養仍為無效，抗告人之抗告無理由，應予駁回。
據上論結，本件抗告為無理由，依非訟事件法第二十八條、第八條、第十條、民事訴
訟法第四百九十二條第一項、第八十五條第一項前段裁定如主文。
中      華      民      國    八十九    年      一      月      十      日
                              臺灣高等法院民事第一庭
                                  審判長法  官  洪  仁  嘉
                                        法  官  顧  錦  才
                                        法  官  湯  美  玉
右正本係照原本作成。
不得再抗告。
中      華      民      國    八十九    年     一       月      十八    日
                                        書記官  林  如  冰


司法院資訊處製作；財團法人民間司法改革基金會備份。
